臺灣高雄地方法院刑事判決　　　　　　　　　　　　　九十三年度易字第二九號
　　被　　　告　甲○○
右列被告因竊盜案件，經檢察官聲請簡易判決處刑（九十二年度偵字第二二一六二號
），本院簡易庭認不宜依簡易程序審理（九十二年度簡字第五二八０號），簽請改依
通常程序，嗣本院訊問被告後，因被告就被訴事實為有罪之陳述，經詢問檢察官、被
告意見後，合議庭裁定改依簡式審判程序審理，並判決如左：
    主  文
甲○○結夥三人以上竊盜，累犯，處有期徒刑柒月。
    事  實
一、甲○○前於民國八十二年間先後因違反肅清煙毒條例及麻醉藥品管理條例案件，
    經本院判決處有期徒刑三年二月及三月，定執行刑三年四月，且為台灣高等法院
    高雄分院駁回上訴確定；又於八十三年間，因違反肅清煙毒條例案件，經本院判
    決處有期徒刑三年確定，自八十三年七月十四日起接續執行前開徒刑，於八十六
    年四月二日縮刑假釋出監，至八十九年九月十四日假釋期滿視為執行完畢。詎其
    仍不知悔改，竟意圖為自己不法之所有，於民國九十二年十一月一日十三時許，
    與鍾振財（另案經臺灣高等法院高雄分院判決）及另一姓名、年籍不詳之成年男
    子基於竊盜之犯意聯絡，由鍾振財駕駛其車號ＷＫ─六０二九號自小客車，至位
    於高雄縣旗山鎮糖廠東側門（甘蔗磅秤場），三人合力竊取糖廠內合計價值約新
    臺幣（下同）一千元之白鐵管二支、白鐵板二片、鐵板五張，得手後正欲離去之
    際，經台糖旗山廠員工乙○○發現報警而當場查獲甲○○，並扣得白鐵管二支、
    白鐵板二片、鐵板五張，鍾振財及該名不詳姓名男子則趁隙逃逸。
二、案經高雄縣政府警察局旗山分局報告台灣高雄地方法院檢察署檢察官聲請簡易判
    決處刑。
    理  由
一、按除被告所犯為死刑、無期徒刑、最輕本刑為三年以上有期徒刑之罪或高等法院
    管轄第一審案件者外，於法院行準備程序進行中，被告先就被訴事實為有罪之陳
    述時，審判長得告知被告簡式審判程序之旨，並聽取當事人、代理人、辯護人及
    輔佐人之意見後，裁定進行簡式審判程序；且受命法官行準備程序，與法院或審
    判長有同一之權限；又簡式審判程序之證據調查，不受刑事訴訟法第一百五十九
    條第一項、第一百六十一條之二、第一百六十一條之三、第一百六十三條之一及
    第一百六十四條至第一百七十條規定之限制，刑事訴訟法第二百七十三條之一第
    一項、第二百七十九條第二項前段、第二百七十三條之二分別定有明文。被告朱
    祐旦所為係犯死刑、無期徒刑、最輕本刑為三年以上有期徒刑以外之罪，其於準
    備程序中就被訴事實為有罪之陳述，經法官告知簡式審判程序之旨，並聽取公訴
    人、被告之意見後，認為適宜由受命法官獨任進行簡式審判程序，依刑事訴訟法
    第二百七十三條之一第一項規定，裁定由受命法官獨任進行審判程序，合先敘明
    。
二、訊據被告甲○○於本院審理中坦承與鍾振財及另一名男子共同搬運糖廠內之白鐵
    管二支、白鐵板二片、鐵板五張之事實，核與證人乙○○、宋兆平於警詢中之證
    詞相符，並有警卷所附現場相片五張及贓物領據一紙可資佐證，本件事證明確，
    被告之犯行足堪認定。
三、核被告所為，係犯刑法第三百二十一條第一項第四款之結夥三人以上竊盜罪。被
    告與鍾振財及該姓名年籍不詳之男子就前開犯行具有犯意聯絡及行為之分擔，為
    共同正犯。檢察官於起訴事實記載被告夥同其餘二名共犯為前開竊盜犯行，卻記
    載其等所犯法條為刑法第三百二十條第一項之竊盜罪，雖有未當，然公訴人既已
    當庭更正起訴法條為刑法第三百二十一條第一項第四款之加重竊盜罪，本院自無
    庸更為變更起訴法條，附此敘明。又被告前曾於八十二年間先後因違反肅清煙毒
    條例及麻醉藥品管理條例案件，經本院判決處有期徒刑三年二月及三月，定執行
    刑三年四月，且為台灣高等法院高雄分院駁回上訴確定；又於八十三年間，因違
    反肅清煙毒條例案件，經本院判決處有期徒刑三年確定，自八十三年七月十四日
    起接續執行前開徒刑，於八十六年四月二日縮刑假釋出監，至八十九年九月十四
    日假釋期滿視為執行完畢，有台灣高等法院被告全國前案紀錄表可參。其於五年
    以內再犯本件有期徒刑以上之罪，為累犯，應依刑法第四十七條之規定加重其刑
    。爰審酌被告為圖不勞而獲而結夥竊取他人之物，其犯罪之動機及目的雖有不是
    ，然其犯後坦承犯行確有悔悟之心，及所竊取鐵板等物之價值為一千餘元等一切
    情狀，量處如主文所示之刑，以示警懲。
據上論斷，應依刑事訴訟法第四百五十二條、第二百九十九條第一項前段、第二百七
十三條之一第一項、第二百八十四條之一，刑法第二十八條、第三百二十一條第一項
第四款、第四十七條，判決如主文。
中  華      民      國    九十三    年      五      月    二十六    日
                                  臺灣高雄地方法院刑事第十庭
                                      法  官    卓立婷
右正本證明與原本無異。
如不服本判決，應於判決送達後十日內，向本院提出上訴狀。
                                      書記官    李春慧
中      華      民      國    九十三    年      五      月     三十一   日
附錄本案論罪科刑法條全文：
刑法第三百二十一條第一項：
  犯竊盜罪而有左列情形之一者，處六月以上五年以下有期徒刑：
  一、於夜間侵入住宅或有人居住之建築物、船艦，或隱匿其內而犯之者。
  二、毀越門扇、牆垣或其他安全設備而犯之者。
  三、攜帶兇器而犯之者。
  四、結夥三人以上而犯之者。
  五、乘火災、水災或其他災害之際而犯之者。
  六、在車站或埠頭而犯之者。
